臺灣臺北地方法院刑事判決　　　　　　　96年度易字第1144號
公　訴　人　臺灣臺北地方法院檢察署檢察官
被　　　告　甲○○
上列被告因竊盜案件，經檢察官提起公訴（96年度偵字第8513號
），本院判決如下：
    主  文
甲○○攜帶兇器竊盜，處有期徒刑陸月，如易科罰金，以新台幣
壹仟元折算壹日，緩刑貳年。扣案之螺絲起子壹把沒收。
    事  實
一、甲○○為大學在學學生，因個人所有之電腦主機零件失竊，
    為報復同學乙○○幸災樂禍，竟意圖為自己不法之所有，於
    民國96年4月9日上午9時許，攜帶所有客觀上足供作兇器使
    用之紅色螺絲起子1把，開啟其乙○○位在台北縣深坑鄉3段
    189巷9弄12號3樓36室住處之門鎖（未毀壞），侵入後竊取
    乙○○所有之電腦主機、電腦螢幕台（起訴書漏載），及SO
    NY廠牌光碟機、SEAGATE廠牌硬碟機各1台（侵入住宅部分未
    據告訴），得手後未免犯行曝光，將電腦主機及螢幕藏置於
    同號31室之天花板內，光碟機及硬碟機則放在自己位在台北
    縣深坑鄉○○路○段189巷9弄12號3樓32室之房間。嗣乙○○
    發現失竊後，先在同號31室之天花板內尋回電腦主機及螢幕
    ，並報請員警調閱現場監視錄影帶循線追查，而於同月10日
    晚上10時20分許，在甲○○上開住處查獲其他贓物，並扣得
    該把作案用之螺絲起子，而悉上情。
二、案經臺北縣政府警察局新店分局報請臺灣臺北地方法院檢察
    署檢察官偵查起訴。
    理  由
壹、證據能力方面：
    查被告甲○○就以下各項證據資料，於本院審理表示同意作
    為證據，對於相關卷證資料之正確性復未有爭執，本院審酌
    上開證據資料製作時之情況，尚無違法或不當等不宜作為證
    據之瑕疵，依法得作為證據。
貳、實體方面：
一、上揭事實，業據被告迭於警、偵訊及本院審理中自白不諱（
    見偵查卷第10、32、33頁、本院刑事卷第16至18頁），核與
    證人乙○○於警詢指證失竊財物之情節相符（見偵查卷第11
    、12頁），並有現場監視錄影帶畫面（偵查卷第29、30頁）
    、自願受搜索同意書、搜索扣押筆錄、贓物照片、贓物認領
    保管單（偵查卷第14至17、19、26、27頁），及扣案之螺絲
    起子1把可資佐證。堪認被告出於任意性之自白，確與事實
    相符。本件事證明確，被犯行堪以認定，應予依法論科。
二、按刑法第321條第1項第3款之攜帶兇器竊盜罪，係以行為人
    攜帶兇器盜為其加重條件，此所謂兇器，其種類並無限制，
    凡客觀上足對人之生命、身、安全構成威脅，具有危險性之
    兇器均屬之，且祇須行竊時攜帶此種具有危險之兇器為已足
    ，並不以攜帶之初有行兇之意圖為必要。螺絲起子為足以殺
    傷人命、身體之器械，顯為具有危險性之兇器（最高法院79
    年台上字第525號判例要旨參照）。查本件被告於上開時、
    地行竊所攜帶之螺絲起子1把，除把手部分，均為金屬材質
    ，其質地堅硬、銳利，且可單手持握，客觀上足以持以傷害
    人之生命、身體，顯為具有危險性之兇器，被告雖未持以行
    兇，然無礙於著手竊盜行為時攜帶兇器之認定。核被告所為
    ，係犯刑第321條第1項第3款之攜帶兇器竊盜罪。爰審酌被
    告現為大學在學學生，因所有電腦零件失竊，不甘損失，又
    不滿同學乙○○幸災樂禍，而同時起意報復與貪念，犯後自
    白犯行不諱，且所竊財物均已歸還被害人，並賠償新台幣2
    萬2千元而達成和解，有賠償合約書1紙可稽（本院刑事卷第
    19頁），及其犯罪手段、所生危害、與被害人之關係等一切
    情狀，量如主文所示之刑，並諭知易科罰金折算標準。又被
    告素行良好，前未曾受有期徒刑以上刑之宣告，有卷附臺灣
    高等法院被告前案紀錄表可按，因一時失慮致罹刑章，經此
    起訴審判程序，當知所警惕，信無再犯之虞，本院認所宣告
    之刑以暫不執行為適當，並依刑法第74條第1項第1款之規定
    ，諭知緩刑2年，以啟自新。扣案之螺絲起子1把，為被告所
    有供犯罪所用之物，依刑法第38條第1項第2款之規定宣告沒
    收。
據上論斷，應依刑事訴訟法第284條之1、第299條第1項前段，刑
法第321條第1項第3款、第74條第1項第1款、第38條第1項第2款
，判如主文。
本案經檢察官蕭方舟到庭執行職務
中　　華　　民　　國　　96　　年　　6 　　月　　25　　日
　　　　　　　　　刑事第十庭    法　官　吳秋宏
以上正本證明與原本無異。
如不服本判決，應於判決送達後10日內，向本院提出上訴狀。
　　　　　　　　　　　　　　　　書記官　惠莊
中　　華　　民　　國　　96　　年　　6　 　月　　25　　日
附錄本案論罪科刑法條全文：
刑法第321條
犯竊盜罪而有左列情形之一者，處六月以上五年以下有期徒刑：
一於夜間侵入住宅或有人居住之建築物、船艦或隱匿其內而犯之者。
二毀越門扇、牆垣或其他安全設備而犯之者。
三攜帶兇器而犯之者。
四結夥三人以上而犯之者。
五乘火災、水災或其他災害之際而犯之者。
六在車站或埠頭而犯之者。
前項之未遂犯罰之。
